【裁判字號】    99,易,1986
【裁判日期】    991026
【裁判案由】    竊盜
【裁判全文】
臺灣板橋地方法院刑事判決              99年度易字第1986號
公  訴  人  臺灣板橋地方法院檢察署檢察官
被      告  丙○○
上列被告因竊盜案件，經檢察官提起公訴（99年度偵字第11089
、14095 號），因被告於本院準備程序中就被訴事實為有罪之陳
述，本院告知被告簡式審判程序之旨，並聽取當事人之意見後，
由本院裁定改依簡式審判程序進行，判決如下：
    主  文
丙○○共同攜帶兇器毀壞安全設備竊盜，未遂，處有期徒刑伍月
。又共同攜帶兇器毀壞門扇竊盜，處有期徒刑捌月。又共同踰越
安全設備竊盜，處有期徒刑捌月。應執行刑有期徒刑壹年陸月。
    事  實
一、丙○○與其兄黃盈迪（另行審結）因缺錢花用，竟共同基於
    意圖為自己不法所有之犯意聯絡，分別為下列竊盜犯行：
  (一)於民國98年11月6 日（起訴書誤載為98年6 月11日）上午11
    時許，至戊○○及丁○○位於臺北縣中和市○○街16巷3 之
    1 號住處，由黃盈迪持其自備之客觀上對人之生命、身體足
    以構成威脅、可供兇器使用之鐵棍1 支（未扣案）破壞戊○○、丁○○上開住處鐵製大門上之鋁條後，以有足夠空間將
    手伸入鋁條間隔，而開啟大門門鎖，2 人隨即入內搜索財物
    而著手行竊之際（無故侵入住宅部分未據告訴），適為返家
    之戊○○、丁○○發覺而未得逞，2 人旋即逃離現場。嗣經
    戊○○、丁○○報警處理，經警採集現場遺留工具包內所放
    置之衣物送驗，鑑驗結果發現上開衣物上之檢體採得之DNA
    與丙○○之DNA-STR 型別相符，始循線查悉上情。
  (二)於98年12月21日上午11時許，由黃盈迪駕駛車牌號碼1859-M
    A 號自用小客車搭載丙○○，行經臺北縣三重市○○○路22
    1巷6 之1號前，利用該公寓1 樓大門未關妥之際，至該址3
    樓乙○○住處，由丙○○負責把風，黃盈迪持其自備之客觀
    上對人之生命、身體足以構成威脅、可供兇器使用之扳手1
    支（未扣案）及隨手撿拾之木棍1 支（未扣案）撬開破壞乙○○住處木門一部之喇叭鎖後，入內竊取乙○○所有之新臺
    幣20,000元（無故侵入住宅部分未據告訴），得手後旋即駕
    駛上開自用小客車逃離現場。嗣經乙○○發覺遭竊後報警處
    理，而查獲上情。
  (三)於98年12月21日上午11時許後之某時，由黃盈迪駕駛上開自
    用小客車搭載丙○○，行經臺北縣三重市○○路28巷15號前
    ，利用該公寓1 樓大門未關妥之際，至該址5 樓甲○○○住
    處（無故侵入住宅部分未據告訴），以攀爬踰越窗戶之方式
    ，侵入甲○○○上開住處，徒手（無證據證明有攜帶兇器）
    竊取陳吳春稠及其子所有之ASUS廠牌薄型燒錄機1 臺、硬碟
    1 顆、富士廠牌數位相機1 臺、Fossil廠牌手錶1 支、提款
    卡3 張（玉山商業銀行、中華商業銀行、臺灣中小企業商業
    銀行）、黑色公事包1 個、鑰匙1 串、黑色羽絨外套1 件、
    港幣500 元，得手後旋即逃離現場。嗣經甲○○○發覺遭竊
    後報警處理，調閱監視錄影畫面後，始悉上情。
二、案經戊○○、丁○○訴由臺北縣政府警察局中和第一分局暨
    、三重分局報告臺灣板橋地方法院檢察署檢察官偵查起訴。
    理  由
一、查本案被告丙○○所犯並非死刑、無期徒刑、最輕本刑為3
    年以上有徒刑之罪或高等法院管轄第一審案件，而其於準備
    程序進行中，被告先就被訴事實為有罪之陳述，經法官告知
    簡式審判程序之旨，並聽取公訴人及被告之意見後，本院認
    適宜改依簡式審判程序進行，爰依刑事訴訟法第273 條之1
    第1 項、第284 條之1 之規定，由本院裁定進行簡式審判程
    序，合先敘明。
二、上揭事實，業據被告於本院審理時均坦承不諱，核與證人戊○○、丁○○、乙○○、陳吳春稠於警詢證述失竊情節大致
    相符，並有臺北縣政府警察局99年2 月24日北縣警鑑字第09
    90027462號鑑驗書1 份、現場照片8 張、監視錄影翻拍照片
    21張在卷可憑，足認被告自白與事實相符，自可採為認定事
    實之依據，本件事證明確，被告上開犯行堪以認定。
三、按刑法第321 條第1 項第3 款之攜帶兇器竊盜罪，係以行為
    人攜帶兇器竊盜為其加重條件，此所謂兇器，其種類並無限
    制，凡客觀上足對人之生命、身體、安全構成威脅，具有危
    險性之兇器均屬之，且祇須行竊時攜帶此種具有危險性之兇
    器為已足，並不以攜帶之初有行兇之意圖為必要（最高法院
    79年度臺上字第5253號判例足資參照）。本案被告2 人持以
    行竊之鐵棍1 支、扳手1 支，均屬以金屬或堅固材料製造，
    質地堅硬，且既可用以破壞鐵製大門上之鋁條、門鎖，則在
    客觀上自具有危險性，是該等器械客觀上均足以傷害人之生
    命、身體而對安全構成威脅，顯係具有危險性之器械，均應
    認屬兇器無疑。復按毀壞構成門扇之一部之電動鎖及喇叭鎖
    ，係毀壞門扇之行為，毀壞附加於門上之掛鎖，則屬毀壞安
    全設備；又毀壞門扇及安全設備之行為，乃係竊盜之加重要
    件行為，自無成立毀損罪之餘地（最高法院83年度台上字第
    3856號刑事判決要旨參照），是被告所為上開犯罪事實一、
    (一)加重竊盜犯行時，固有破壞安全設備，並據告訴人戊○○
    、丁○○提起毀損罪之告訴，惟此毀壞安全設備之毀損行為
    ，為加重竊盜罪之加重條件，不另論以刑法第354 條之毀損
    罪。又本案被害人乙○○住處大門之門鎖係裝設在門扇上之
    事實，業據證人乙○○於警詢中證述明確，是本案被告2 人
    所為自屬毀壞門扇之行為。另按刑法321 條第1 項第2 款所
    稱「其他安全設備」，指門扇、牆垣以外，依通常觀念足認
    防盜之一切設備而言，如門鎖、窗戶、房間門或落地門、窗
    均屬之。查，本件被告2 人攀爬踰越之窗戶，具有防閑作用
    ，應屬安全設備無疑。
四、核被告就犯罪事實一、(一)所為，係犯刑法第321 條第1 項第
    2 、3 款之攜帶兇器毀壞安全設備竊盜未遂罪；就犯罪事實
    一、(二)所為，係犯刑法第321 條第1 項第2 、3 款之攜帶兇
    器毀壞門扇竊盜罪；就犯罪事實一、(三)所為，係犯刑法第32
    1 條第1 項第2 款之踰越安全設備竊盜罪（無證據證明被告
    2 人有攜帶兇器行竊，僅論以踰越安全設備竊盜罪）。被告
    於犯罪事實一、(一)所為，已著手竊盜行為之實施，未生管領
    該竊得財物之結果，為未遂犯，爰依刑法第25條第2 項之規
    定，按既遂犯之刑度減輕其刑。被告與黃盈迪就上開犯行，
    均有犯意聯絡及行為分擔，應論以共同正犯。被告所犯上開
    3 罪間，犯意各別，行為互殊，應予分論併罰。爰審酌被告
    正值青壯，不思以己力謀取財物，卻以竊取他人物品之方式
    ，冀得不法之財物，貪圖小利，破壞他人之財產法益，行為
    實有不當，兼衡其犯罪動機、目的、手段、對被害人所生財
    產損害程度、犯後坦承犯行之態度等一切情狀，分別量處如
    主文所示之刑，並定其應執行之刑，以資懲儆。至被告為上
    開犯行所持用之鐵棍、扳手、木棍各1 支，均未扣案，遍查
    全卷既無證據資料足資證明上開物品仍存在，又上開物品亦
    非屬違禁物或本院應義務沒收之物，爰不予宣告沒收，附此
    敘明。
五、公訴人雖以被告屢犯竊盜等罪嫌，顯有犯罪習慣，僅藉刑之
    執行實不足以徹底根絕惡性，請求諭知強制工作等語。惟查
    ，被告雖有多次竊盜犯行，但是否客觀上已達「犯竊盜罪之
    習慣」，尚須其他事證相佐，況本院認宣告如主文所示之刑
    ，已足以收遏止並矯治其犯罪行為之效果，從而本院爰不予
    宣告強制工作，併此敘明。
據上論斷，應依刑事訴訟法第273 條之1 第1 項、第299 條第1
項前段，刑法第28條、第321 條第1 項第2 款、第3 款、第25條
第2項、第51條第5 款，判決如主文。
本案經檢察官張慶林到庭執行職務。
中    華    民    國    99    年    10    月    26    日
                  刑事第十一庭  法  官  錢衍蓁
上列正本證明與原本無異。
如不服本判決，應於判決送達後10日內敘明上訴理由，向本院提
出上訴狀 (應附繕本) ，上訴於臺灣高等法院。其未敘述上訴理
由者，應於上訴期間屆滿後20日內向本院補提理由書「切勿逕送
上級法院」。
                                書記官  劉靜慧
中    華    民    國    99    年    10    月    28    日
附錄本案論罪科刑法條全文：
中華民國刑法第321條
犯竊盜罪而有左列情形之一者，處 6 月以上、 5 年以下有期徒刑
：
一、於夜間侵入住宅或有人居住之建築物、船艦或隱匿其內而犯
    之者。
二、毀越門扇、牆垣或其他安全設備而犯之者。
三、攜帶兇器而犯之者。
四、結夥三人以上而犯之者。
五、乘火災、水災或其他災害之際而犯之者。
六、在車站或埠頭而犯之者。
前項之未遂犯罰之。

司法院資訊處製作；財團法人民間司法改革基金會備份。
